# 原始报表和申报表之间的差异

提问人：zhongzhao433 时间：2012-03-19 17:11:18
A作为拟上市主体，在 2010 年底重组合并了B（属于同一控制下的合并），现在合并审计申报表包含了 2009 年B的数据，那么合并原始申报表有没有包含B的数据？有没有文件规定？

回答人：chenyiwei
2009 年度的原始报表中不应包含B的数据。该差异作为“同一控制下合并导致的差异”列出。

提问人：zhongzhao433 时间：2012-03-19 21:32:32
谢谢陈版，不知道有没有相关的文件，毕竟在主报告里已经很清楚阐明B属于同一控制的，并视同在申报初期就纳入合并里，现在作为一项差异，每一报表项目的报表差异基本都是由于同一控制下追溯调整产生的差异，是否有点罗嗦？

回答人：chenyiwei
但我理解应当这样，毕竟当时的原始报表中并不包含B的数据。